# 求助陈版主亏损企业政府补助递延所得税资产确认问题

提问人：wp_live 时间：2017-03-29 19:20:14
你好，陈版主，有个问题想向您求助！ 被审计单位已审利润总额-4000万（含计入当期的政府补助 320 万），不能确定未来是否有足够的利润可以弥补亏损，当期可弥补亏损未确认递延所得税资产，假如不考虑其他事项： 企业本期收到与资产相关的政府补助 3200万（征税收入），按 10 年确认收入。计入当期损益 320 万，余额 2880 万计入递延收益。 本期政府补助确认递延所得税资产＝2880*25%＝ 720 万 借：递延所得税资产 720 万 贷：所得税费用 720 万 这样只体现了资产，另一方面的负债则没有体现出来，请问在这种情况下政府补助产生的 720 万递延所得税资产，还要确认吗？

回答人：chenyiwei
根据现行的企业所得税法律法规，当企业有累积未弥补亏损，且尚未超出税法规定的税前补亏年限（ 5 年）时，其在补亏期间获得的应纳税所得额首先用于弥补税务亏损，到税务亏损弥补完后有剩余的应纳税所得额时才需要计算纳税。相应地，对税前补亏期间递延所得税资产的确认也应体现出税法规定的这一顺序，即：在未来的税前补亏年限内预计可获得的应纳税所得额的限度内，首先应当确认与可弥补亏损相关的递延所得税资产，只有当已就所有的尚未超出税前补亏期限的可弥补亏损均确认了递延所得税资产后，如果预测税前补亏期间可获得的应纳税所得额大于需在税前弥补的累计亏损，才能在剩余的预计应纳税所得额的限度内，就资产、负债的账面价值和计税基础之间的可抵扣暂时性差异（如资产减值准备）确认相应的递延所得税资产。
本案例中该企业没有足额确认与可抵扣亏损有关的递延所得税资产，相应地其他递延所得税资产都不应确认。